臺灣高等法院民事判決
109年度再易字第115號
再審  原告  許錦榮  

再審  被告  太平洋花園廣場公寓大廈管理委員會

法定代理人  鍾依陵  

上列當事人間請求損害賠償事件，再審原告對於中華民國109年1
0月26日本院109年度再易字第95號確定判決，提起再審之訴，本
院判決如下：
    主      文
再審之訴駁回。
再審訴訟費用由再審原告負擔。
    事實及理由
一、按再審之訴顯無再審理由者，得不經言詞辯論，以判決駁回
    之，民事訴訟法第502條第2項定有明文。
二、本件再審原告訴請再審被告損害賠償事件，前經本院108年
    度上易字第1324號事件受理，並判決其敗訴確定；再審原告
    對該判決提起再審之訴，經本院109年度再易字第68號事件
    受理，並判決駁回確定（下稱68號事件及判決）；再審原告
    對68號判決提起再審之訴，經本院109年度再易字第95號受
    理，並判決駁回確定（下稱95號事件及判決）；再審原告乃
    對95號判決提起再審之訴，合先敘明。
三、再審原告主張：68號事件未將再審起訴狀送交再審被告並命
    答辯，怠忽職責；且收案後審判長發生更易，68號判決之法
    官違反「非參與判決基礎之辯論者，不得參與判決」之規定
    。伊已詳列明確理由，95號判決卻認顯無理由而逕予駁回，
    違背法令。又95號判決未待再審被告答辯即逕予駁回，違反
    「非參與判決基礎之辯論者，不得參與判決」之規定。另伊
    於95號事件之再審起訴狀已表明68號判決如何符合民事訴訟
    法第496條第1項第13款再審事由，95號判決卻謂伊未具體表
    明，亦違背法令。爰依民事訴訟法第496條第1項第1、13款
    規定，對95號判決提起再審之訴，求予廢棄改判等語。
四、經查：
（一）按民事訴訟法第496條第1項第1款所謂適用法規顯有錯誤
      ，係指確定判決所適用之法規，顯然不合於法律規定，或
      與司法院現尚有效及大法官會議之解釋顯然違反，或消極
      的不適用法規，顯然影響判決者而言（最高法院109年度
      台再字第15號判決意旨參照）。而法官非參與為判決基礎
      之辯論者，不得參與判決，固為民事訴訟法第221條第2項
      所明定；惟68號及95號判決均表明再審原告之訴顯無再審
      理由，而依同法第502條第2項規定，不經言詞辯論而為判
      決，亦無待再審被告答辯。95號判決以：「查再審原告於
      本件並未提出任何新證物，所指均為對於1324號事件審理
      程序或1324號判決不服之理由，並未具體表明原確定判決
      究有何合於民事訴訟法第496條第1項第13款所定再審事由
      」，而予以駁回，並無違背法令，再審原告空言95號判決
      違背法令，顯難認有民事訴訟法第496條第1項第1款再審
      事由。
（二）次按民事訴訟法第496條第1項第13款所稱當事人發現未經
      斟酌之證物，係指在前訴訟程序不知有該證物存在，致未
      及提出，其後始知之者而言（最高法院109年度台聲字第2
      684號裁判意旨參照）。再審原告未表明95號判決究有如
      何合於該款規定之具體情事，則其主張95號判決有該款之
      再審事由，亦顯無可採。另憲法第16條關於人民訴訟權之
      保障，尚非得據為民事訴訟法第496條以下之再審事由，
      附此敘明。　
五、綜上所述，本件再審原告主張原確定判決具有民事訴訟法第
    496條第1項第1、13款再審事由，顯無理由，爰不經言詞辯
    論，逕以判決駁回。 
六、據上論結，本件再審之訴為無理由。爰判決如主文。　　
中　　華　　民　　國　　110 　年　　2 　　月　　26　　日
                  民事第七庭
                      審判長法  官  李昆霖
                            法  官  林翠華
                            法  官  譚德周
正本係照原本作成。
不得上訴。
中　　華　　民　　國　　110 　年　　2 　　月　　26　　日

                            書記官  張郁琳